【裁判字號】    98,審訴,929
【裁判日期】    980420
【裁判案由】    毒品危害防制條例
【裁判全文】
臺灣高雄地方法院刑事判決             98年度審訴字第929號
公  訴  人  臺灣高雄地方法院檢察署檢察官
被      告  甲○○
指定辯護人  本院公設辯護人蘇鴻吉
上列被告因違反毒品危害防制條例案件，經檢察官提起公訴（98
年度毒偵字第173 號、第174 號）後，聲請改依協商程序而為判
決，本院判決如下：
    主  文
甲○○施用第一級毒品，累犯，處有期徒刑捌月。又持有第一級
毒品，累犯，處拘役伍拾日，如易科罰金，以新台幣壹仟元折算
壹日，扣案如附表編號所示第一級毒品海洛因貳包均沒收銷
燬之；又持有第一級毒品，累犯，處拘役伍拾日，如易科罰金，
以新台幣壹仟元折算壹日，扣案如附表編號所示第一級毒品海
洛因壹包沒收銷燬之。應執行拘役捌拾日，如易科罰金，以新台
幣壹仟元折算壹日，扣案如附表所示第一級毒品海洛因包均沒
收銷燬之。
    事實及理由
一、甲○○前因施用毒品案件，經本院89年度毒聲字第5594號裁
    定令入戒治處所施以強制戒治，再以89年度毒聲字第9111號
    裁定停止戒治，復以90年度毒聲字第2718號裁定撤銷停止戒
    治，於民國91年1 月31日執行完畢釋放。又於93年間同因施
    用毒品，經本院93年度訴字第656 號判決判處有期徒刑1 年
    4 月確定。其後於95年間再因施用毒品、竊盜等案件，經本
    院分別以95年度訴字第1602號判決判處有期徒刑10月及95年
    度簡上字第596 號判決判處有期徒刑10月確定，嗣經裁定應
    執行減刑且定應執行有期徒刑9 月；另因施用毒品案件，由
    本院以95年度訴字第4529號判決判處有期徒刑10月確定，復
    經裁定減刑為有期徒刑5 月，並接續上揭有期徒刑9 月而為
    執行，於96年10月6 日縮刑期滿執行完畢。詎其猶不知悛悔
    ，竟基於施用第一級毒品海洛因之犯意，於97年12月5 日8
    時許，在其位於高雄縣岡山鎮○○路6 巷7 號住處，以將海
    洛因摻水後再以針筒注射之方式，非法施用第一級毒品海洛
    因1 次。又其明知海洛因係毒品危害防制條例第2 條第2 項
    第1 款所定第一級毒品，不得非法持有，竟於持有第一級毒
    品海洛因之犯意，於97年12月5 日15、16時許，在高雄縣路
    竹鄉某處，向年籍姓名不詳、綽號「阿土」之成年男子，以
    新台幣2000元之代價購得如附表編號所示第一級毒品海
    洛因2 包，繼而無故持有之，嗣於同日16時40分許許，在高
    雄縣岡山鎮○○路12巷口遭警盤檢查獲，並扣得前開第一級
    毒品海洛因2 包。其後另基於持有第一級毒品海洛因之犯意
    ，於97年12月5 日23時45分為台灣高雄地方法院檢察署檢察
    官訊畢釋放後某時許，在不詳地點，更行向某不詳之人、以
    不詳代價購得如附表編號所示第一級毒品海洛因1 包而無
    故持有之，復於同年月6 日13時許在上址再次遭警查獲，另
    扣得附表編號所示第一級毒品海洛因1 包。
二、上揭事實，業有尿液採證檢驗對照表暨台灣檢驗科技股份有
    限公司97年12月23日濫用藥物尿液檢驗報告各1 件在卷可稽
    ，另扣得被告所有如附表所示第一級毒品海洛因3 包可資憑
    佐。又上開毒品送請鑑定結果均含有第一級毒品海洛因成分
    ，亦有卷附高雄市立凱旋醫院濫用藥物成品檢驗鑑定書2 份
    可查，復據被告於本院審理中坦認上情不諱，足徵其自白核
    與事實相符，堪予採信。
三、本件經檢察官與被告暨其辯護人於審判外達成協商之合意且
    被告已認罪，其合意內容為：被告甲○○所涉施用第一級毒
    品罪願受有期徒刑捌月；持有第一級毒品罪共二罪，各願受
    拘役伍拾日、如易科罰金以新台幣壹仟元折算壹日，應執行
    拘役捌拾日、如易科罰金以新台幣壹仟元折算壹日之宣告。
    經查，上開協商合意並無刑事訴訟法第455 條之4 第1 項所
    列情形之一，檢察官聲請改依協商程序而為判決，本院爰不
    經言詞辯論，於協商合意範圍內為協商判決。此外，扣案如
    附表所示第一級毒品海洛因3 包均係查獲之毒品，且該包裝
    袋與其內毒品業已無法析離，應將之同視為毒品無訛，從而
    不問屬於犯人與否，爰依毒品危害防制條例第18條第1 項前
    段規定分別就被告各次所涉持有第一級毒品罪刑以下諭知沒
    收銷燬，附此敘明。
四、應適用之法條：刑事訴訟法第455 條之4 第2 項、第455 條
    之8 ，毒品危害防制條例第10條第1 項、第11條第1 項、第
    18條第1 項前段，刑法第11條、第47條第1 項、第51條第6
    款、第41條第1 項前段。
五、本判決除有刑事訴訟法第455 條之4 第1 項第1 款、第2 款
    、第4 款、第6 款、第7 款所定情形之一，或違反同條第2
    項規定者外，不得上訴。
六、如不服本件判決，得自收受判決送達之日起10日內，向本院
    提出上訴書狀，上訴於第二審法院。
中    華    民    國    98    年    4     月    20    日
                  刑事第十庭  法  官    陳明呈
以上正本證明與原本無異。
如不服本判決應於收受送達後10日內向本院提出上訴書狀，並應
敘述具體理由；如未敘述上訴理由者，應於上訴期間屆滿後20日
內向本院補提理由書（均須按他造當事人之人數附繕本）「切勿
逕送上級法院」。
中    華    民    國    98    年    4     月    20    日
                              書記官    張琇晴
附錄本判決論罪科刑之法條：
毒品危害防制條例第10條
施用第一級毒品者，處6 月以上5 年以下有期徒刑。
施用第二級毒品者，處3 年以下有期徒刑。
毒品危害防制條例第11條
持有第一級毒品者，處3 年以下有期徒刑、拘役或新臺幣5 萬元
以下罰金。
持有第二級毒品者，處2 年以下有期徒刑、拘役或新臺幣3 萬元
以下罰金。
持有專供製造或施用第一、二級毒品之器具者，處1 年以下有期
徒刑、拘役或新臺幣1 萬元以下罰金。
持有毒品達一定數量者，加重其刑至二分之一，其標準由行政院
定之。
附表：
┌──┬──────────────────┬────────────┐
│編號│扣案物品名稱、數量                  │      沒收依據          │
├──┼──────────────────┼────────────┤
│    │第一級毒品海洛因1 包（檢驗前淨重0.05│係查獲之毒品，應依毒品危│
│  │3 公克、檢驗後淨重0.043 公克）      │害防制條例第18條第1 項前│
│    │                                    │段沒收銷燬之            │
├──┼──────────────────┼────────────┤
│  │第一級毒品海洛因1 包（檢驗前淨重0.05│同上                    │
│    │2 公克、檢驗後淨重0.043 公克）      │                        │
├──┼──────────────────┼────────────┤
│  │第一級毒品海洛因1 包（檢驗前淨重0.07│同上                    │
│    │4 公克、檢驗後淨重0.064 公克）      │                        │
└──┴──────────────────┴────────────┘


司法院資訊處製作；財團法人民間司法改革基金會備份。
